臺灣板橋地方法院刑事判決　　　　　　　100年度易字第884號
公　訴　人　臺灣板橋地方法院檢察署檢察官
被　　　告　高王輝
上列被告因違反毒品危害防制條例案件，經檢察官提起公訴（10
0 年度毒偵字第265 號），被告於準備程序進行中就被訴事實為
有罪之陳述，經本院改依簡式審判程序審理，並判決如下：
    主      文
高王輝施用第二級毒品，累犯，處有期徒刑伍月，如易科罰金，
以新臺幣壹仟元折算壹日，扣案之甲基安非他命殘渣袋個內殘
留之第二級毒品甲基安非他命（量微無法秤重），均沒收銷燬之
，扣案之第二級毒品甲基安非他命包裝袋個，均沒收之。
    事      實
一、高王輝前於民國97年間，因施用毒品案件，經依本院97年度
    毒聲字第1808號裁定送觀察、勒戒後，認無繼續施用毒品之
    傾向，於97年11月11日釋放出所。復因詐欺案件，經本院以
    97年度簡字第2246號判處有期徒刑4 月確定；又因竊盜案件
    ，經臺灣士林地方法院以97年度審易字第664 號判處有期徒
    刑3 月確定。上開2 案嗣經臺灣士林地方法院以98年度聲字
    第702 號裁定定其應執行刑為有期徒刑6 月確定，入監服刑
    後，於98年10月30日縮刑期滿。詎其仍未戒除毒癮，復基於
    施用第二級毒品之犯意，於99年12月7 日凌晨零時30分許，
    在其址設臺北縣新莊市（現已改制為新北市新莊區○○○街
    47巷8 號3 樓住所，以將甲基安非他命置於玻璃球內燒烤後
    吸食其煙霧之方式，施用第二級毒品1 次。嗣於同日下午1
    時30分許，為警在其上址住所查獲，並扣得其所有施用第二
    級毒品所餘之甲基安非他命殘渣袋3 個。經其同意採尿送驗
    結果，呈安非他命類（安非他命、甲基安非他命）陽性反應
    ，始悉上情。
二、案經臺北縣政府（現已改制為新北市政府）警察局新莊分局
    移請臺灣板橋地方法院檢察署檢察官偵查起訴。
    理      由
一、查被告高王輝所犯係死刑、無期徒刑、最輕本刑為3 年以上
    有期徒刑以外之罪，亦非高等法院管轄第一審案件。其於準
    備程序進行中，就被訴事實為有罪之陳述，經告知簡式審判
    程序之旨，並聽取其與公訴人之意見後，本院認無不得或不
    宜改依簡式審判程序進行之情事，依刑事訴訟法第273 條之
    1 第1 項、第284 條之1 規定，裁定本案改依簡式審判程序
    審理，合先敘明。
二、查被告前於97年間因施用毒品案件，經依本院97年度毒聲字
    第1808號裁定送觀察、勒戒後，認無繼續施用毒品之傾向，
    於97年11月11日釋放出所乙情，有臺灣高等法院被告前案紀
    錄表1 份在卷可稽。是被告前因施用毒品案件，於前揭觀察
    、勒戒執行完畢釋放後5 年內，再犯本案施用毒品犯行，業
    已符合毒品危害防制條例第23條第2 項規定之起訴要件，依
    法應追訴論科。
三、上揭犯罪事實，業據被告於警詢、偵訊及本院審理時供認不
    諱，且其為警採集之尿液檢體，經送請臺灣檢驗科技股份有
    限公司檢驗結果，呈安非他命類（安非他命、甲基安非他命
    ）陽性反應乙情，有該公司濫用藥物檢驗報告及臺北縣政府
    警察局新莊分局毒品危害防制條例案犯罪嫌疑人姓名及代碼
    對照表各1 紙附卷足憑。此外，並有相片4 張在卷可查，另
    扣有殘渣袋3 個可資佐證。又被告於本院審理時，自陳上開
    殘渣袋3 個係其本案施用第二級毒品甲基安非他命所餘，核
    與驗尿結果相符，是上開殘渣應係第二級毒品甲基安非他命
    無誤。綜上，足徵被告任意性之自白與事實相符，應堪採信
    。本案事證已臻明確，被告犯行堪以認定，應依法論科。
四、按甲基安非他命屬毒品危害防制條例第2 條第2 項第2 款所
    定之第二級毒品，不得非法持有、施用。是核被告所為，係
    犯毒品危害防制條例第10條第2 項之施用第二級毒品罪。被
    告持有第二級毒品甲基安非他命進而施用，其持有甲基安非
    他命之低度行為，應為施用之高度行為所吸收，不另論罪。
    又被告前於97年間因詐欺案件，經本院以97年度簡字第2246
    號判處有期徒刑4 月確定；又因竊盜案件，經臺灣士林地方
    法院以97年度審易字第664 號判處有期徒刑3 月確定；上開
    2 案嗣經臺灣士林地方法院以98年度聲字第702 號裁定定其
    應執行刑為有期徒刑6 月確定，入監服刑後，於98年10月30
    日縮刑期滿等情，有臺灣高等法院被告前案紀錄表1 份在卷
    可參。其於受徒刑之執行完畢，5 年以內故意再犯本案有期
    徒刑以上之罪，為累犯，應依刑法第47條第1 項之規定加重
    其刑。爰審酌被告經觀察、勒戒後，仍不知戒除毒癮，再度
    施用毒品，顯見其戒毒之意志不堅，自制力不佳，應有入監
    矯治之必要；惟念其施用毒品，戕害己身，且犯後已坦承犯
    行，態度良好，並斟酌其犯罪之動機、目的、手段、生活狀
    況、品行及智識程度等一切情狀，量處如主文所示之刑，並
    諭知易科罰金之折算標準，以示懲儆。另扣案之甲基安非他
    命殘渣袋3 個內殘留之微量甲基安非他命（量微無法秤重）
    ，不問屬於犯人與否，應依毒品危害防制條例第18條第1 項
    前段規定，宣告沒收銷燬之。又扣案之包裝袋3 個，均為被
    告所有用以盛裝上開甲基安非他命之物，此均據被告供明在
    卷，爰均依刑法第38條第1 項第2 款規定，併予宣告沒收之
    。
據上論斷，應依刑事訴訟法第273 條之1 第1 項、第299 條第1
項前段，毒品危害防制條例第10條第2 項、第18條第1 項前段，
刑法第11條前段、第47條第1 項、第41條第1 項前段、第38條第
1 項第2 款，判決如主文。
本案經檢察官黃嘉妮到庭執行職務。
中    華    民    國   100    年    4     月    29    日
                  刑事第十八庭  法  官  謝梨敏
上列正本證明與原本無異。
如不服本判決，應於判決送達後10日內敘明上訴理由，向本院提
出上訴狀 (應附繕本) ，上訴於臺灣高等法院。其未敘述上訴理
由者，應於上訴期間屆滿後20日內向本院補提理由書「切勿逕送
上級法院」。
                                書記官  林怡君
中    華    民    國   100    年    4     月    29    日
附錄本判決論罪之法條：
毒品危害防制條例第10條
施用第1 級毒品者，處6 月以上5 年以下有期徒刑。
施用第2 級毒品者，處3 年以下有期徒刑。